臺灣基隆地方法院刑事判決　　　　　　　96年度交訴字第18號
公　訴　人　臺灣基隆地方法院檢察署檢察官
被　　　告　甲○○
　　　　　　　　　　　樓
上列被告因業務過失致死案件，經檢察官提起公訴（96年度偵字
第2685、3522號），並經本院合議庭裁定由受命法官獨任進行簡
式審判程序，判決如下：
    主      文
甲○○從事業務之人，因業務上之過失致人於死，處有期徒刑拾
月。緩刑參年。
    事實及理由
一、本件犯罪事實應補充「甲○○於民國91年4月25 日違反道路
    交通管理處罰條例之規定，經開單舉發，而未依應到案日期
    繳納罰鍰，經交通部公路總局臺北區監理所基隆監理站於92
    年8月10日起吊銷其駕駛執照，惟甲○○於吊銷1年後亦未重
    新考照而無照駕駛。」、證據應補充；「被告於本院準備程
    序及審判程序之自白及交通部公路總局臺北區監理所基隆監
    理站96年8月15日北監基四字第0960008348 號函。」，應適
    用之法條應補充：「按汽車駕駛人，無駕駛執照駕車，因而
    致人受傷或死亡，依法應負刑事責任者，加重其刑至2分之1
    ，道路交通管理處罰條例第86條第1 項定有明文。本件被告
    經吊銷駕駛執照後未再重新考照即為無駕駛執照，其無照駕
    駛小貨車過失致被害人周登旭死亡，應依上開規定加重其刑
    2分之1。又查被告前未曾受有期徒刑以上刑之宣告，有臺灣
    高等法院被告前案紀錄表1 紙附卷可稽，其犯罪後已深知悔
    悟，且與被害人家屬達成民事賠償調解，本院認其經此教訓
    後，當知警惕，應無再犯之虞，因認其所宣告之刑，以暫不
    執行為適當，併予宣告緩刑3 年，以勵自新。」外，餘均引
    用如附件檢察官起訴書之記載。
二、據上論斷，應依刑事訴訟法第273 條之1第1項、第284條之1
    、第299條第1項前段、第310條之2、第454條第2項，道路交
    通管理處罰條例第86條第1項，刑法第276 條笫2項、第74條
    第1項第1款，刑法施行法第1條之1，判決如主文。
本案經檢察官周啟勇到庭執行職務。
中　　華　　民　　國　　96　　年　　8　　月　　31　　日
                  刑事第二庭法  官    何怡穎
以上正本證明與原本無異。
對於本件判決如有不服，應於收受送達後10日內，向本院提出上
訴書狀，上訴於臺灣高等法院，並按他造當事人之人數附具繕本
。
中　　華　　民　　國　　96　　年　　8　　月　　31  　日
                            書記官    鄭梅君
附錄本案論罪科刑法條：
刑法第276條第2項
因過失致人於死者，處2年以下有期徒刑、拘役或2千元以下罰金
。
從事業務之人，因業務上之過失犯前項之罪者，處5年以下有期
徒刑或拘役，得併科3千元以下罰金。
附件：
臺灣基隆地方法院檢察署檢察官起訴書
　　　　　　　　　　　　　　　　　　　96年度偵字第2685號
                                      96年度偵字第3522號
　　被　　　告　甲○○　男　35歲（民國○○年○月○○日生）
                        國民身分證統一編號：Ｚ000000000號
　　　　　　　　　　　　住臺北縣金山鄉○○村○○○路19巷
　　　　　　　　　　　　5號2樓
上列被告因業務過失致死案件，已經偵查終結，認應該提起公訴
，茲將犯罪事實及證據並所犯法條分敘如下：
          犯  罪  事  實
一、甲○○係詹記科技股份有限公司（下稱詹記公司）之工人，
    駕駛小貨車在工地載運物料為其附隨業務，為從事業務之人
    ，周登旭亦為詹記公司之工人，與甲○○同派至臺北縣貢寮
    鄉○○街62號臺電核四廠工地工作。民國96年5月1日晚間8
    時15分許，甲○○與周登旭經詹記公司領班徐孝慈指派在上
    開工地詹記一號機工地，共同負責將拆裝蓄電池後之木箱載
    運至詹記公司位於該工地之預置廠房放置，因當時下班在即
    ，甲○○與周登旭遂約定以將小貨車右側防護板平放並固定
    之方式，每趟多載一些木箱，如此來回只須載運3趟，並約
    定第1趟由周登旭駕駛，第2趟由甲○○駕駛（其駕駛執照於
    96年3月間遭吊銷），第3趟再由周登旭駕駛，並即由周登旭
    駕駛詹記公司所有之6E-0983號自用小貨車載完第1趟返回上
    開一號機工地後，由周登旭將剩餘之木箱裝上6E-0983號自
    用小貨車車斗上，甲○○本應注意周登旭裝完木箱後已站到
    車斗上，且因該車斗右側防護板已平放，車斗上之人在車輛
    轉彎之情形下極易失衡摔倒，而依當時情形又無不能注意之
    情事，竟疏未注意及此，於轉至詹記公司預置廠房之路口未
    減速慢行而右轉，致在車斗上之周登旭重心失衡摔落地面，
    因此頭骨骨折併蜘蛛網膜下腔出血，經送醫後延至同年月3
    日不治死亡。
二、案經本署囑託臺灣嘉義地方法院檢察署檢察官相驗後自動檢
    舉偵辦及內政部警政署保安警察第二總隊第二大隊第一中隊
    報告偵辦。
          證 據 並 所 犯 法 條
一、被告甲○○於上開時、地駕駛汽車肇事之犯罪事實，業據被
    告於警詢時及偵查中均自白不諱，核與證人徐孝慈、張坤煌
    於警詢及偵查中證述之情節相符，復又現場草圖、現場照片
    、本署勘驗筆錄附卷可稽，另被害人周登旭因此死亡，亦經
    本署囑託臺灣嘉義地方法院檢察署檢察官督同法醫相驗屬實
    ，製有相驗筆錄、相驗屍體證明書、檢驗報告書在卷可憑。
    被告既係與被害人同組共同負責搬卸、載運木箱工作，自應
    注意周登旭在車斗上於車輛轉彎時未減速，可能失衡摔落，
    竟於駕駛車輛轉彎時未減速致被害人摔落致死，足徵被告之
    駕車失當行為顯有過失。再如上開相驗所見，被害人確因本
    件車禍頭骨骨折併蜘蛛網膜下腔出血致死，則被告過失駕車
    肇事行為與被害人之死亡結果間，自具有相當因果關係，被
    告業務過失致死犯嫌應堪認定。
二、按被告所為，係犯刑法第276條第2項之業務過失致死罪嫌。
    並請審酌被告於犯後坦承犯行，且已與被害人家屬成立調解
    等情，有臺中縣沙鹿鎮調解委員會調解書在卷可參，酌量減
    輕其刑。
三、依刑事訴訟法第251條第1項提起公訴。
    此　致
臺灣基隆地方法院
中　　華　　民　　國　　96　　年　　7 　　月　　12　　日
                              檢察官  林  伯  宇
本件正本證明與原本無異
中　　華　　民　　國　　96　　年　　7 　　月　　19　　日
                              書記官   辜  鈞  珩
附錄所犯法條：
刑法第276條
因過失致人於死者，處2年以下有期徒刑、拘役或2千元以下罰金
。
從事業務之人，因業務上之過失犯前項之罪者，處5年以下有期
徒刑或拘役，得併科 3 千元以下罰金。
